臺灣臺北地方法院刑事判決
110年度訴緝字第58號
公  訴  人  臺灣臺北地方檢察署檢察官
被      告  洪思翔


上列被告因詐欺等案件，經檢察官提起公訴（109年度偵字第211
號、109年度少連偵字第68號、109年度偵字第5283號），本院判
決如下：
    主  文
洪思翔犯如附表一「罪名及宣告刑」欄所示之罪，各處如附表一
「罪名及宣告刑」欄所示之刑，應執行有期徒刑貳年陸月。
未扣案附表二所示之物均沒收，於全部或一部不能沒收或不宜執
行沒收時，皆追徵其價額。
其餘被訴部分無罪。
    事  實
一、洪思翔於民國108年9月間某日，加入由賴鴻祥、吳粲翊、鄭伊真（賴鴻祥、吳粲翊及鄭伊真涉案部分業經本院判決確定）、王盟暉及真實姓名年籍不詳、綽號「佐佐木」、「光頭」、「阿彬」等人共組而具持續性、牟利性且有結構之詐欺集團（下稱系爭詐欺集團），並以所持用門號0000000000號手機，安裝通訊軟體微信（下稱微信）與系爭詐欺集團成員聯繫，擔任俗稱「收水」之工作，負責向賴鴻祥收取下層車手提領之款項，其為圖系爭詐欺集團允諾之報酬，竟與系爭詐欺集團成員意圖為自己不法之所有，基於三人以上共同詐欺取財及掩飾、隱匿詐欺犯罪所得之洗錢之犯意聯絡，先由系爭詐欺集團不詳成員於附表一「詐欺經過」欄所示時間，向附表一所示被害人施以對應之詐術，使渠等均陷於錯誤，於「匯款時間、地點」欄所示時間、地點，分別將「匯款金額」欄所示金額匯入「人頭帳戶」欄所示指定帳戶，待賴鴻祥、吳粲翊及鄭伊真依系爭詐欺集團成員之指示，分別於附表一「提領時間、地點」欄所示時、地，以該受款帳戶之提款卡，接續提領各次所示金額之現金後，洪思翔再依系爭詐欺集團成員指示，分別以附表一「收水過程」欄所示方式向賴鴻祥收取對應之現金，再將贓款轉交予系爭詐欺集團指定之人，以掩飾、隱匿該犯罪所得之去向，並從中獲取該日提領金額3%之報酬，與賴鴻祥、吳粲翊及鄭伊真朋分。嗣如附表一所示被害人等察覺有異報警處理，經警循線調閱監視器錄影畫面比對，始悉上情。
二、案經陳惠嬌、賴珮儀訴由新北市政府警察局新店分局，林慧
    如、李瑞婷、周姜仁訴由臺北市政府警察局文山第二分局報
    告臺灣臺北地方檢察署檢察官偵查起訴。　　
    理  由
甲、有罪部分：
壹、程序部分：
　　被告以外之人於審判外之陳述，雖不符刑事訴訟法第159條
    之1至第159條之4規定，而經當事人於審判程序同意作為證
    據，法院審酌該言詞陳述或書面陳述作成時之情況，認為適
    當者，亦得為證據。當事人、代理人或辯護人於法院調查證
    據時，知有第159條第1項不得為證據之情形，而未於言詞辯
    論終結前聲明異議者，視為有前項之同意，同法第159條之5
    第1項、第2項有明文規定。查本判決以下所引供述證據，檢
    察官及被告洪思翔於本院準備程序中均同意有證據能力，迄
    於言詞辯論終結前亦皆未再爭執（本院訴緝字卷第54、240
    至250頁），本院審酌前揭供述證據製作時之情況，尚無違
    法不當及證明力明顯過低之瑕疵，認以之作為證據應屬適當
    。另本判決所援引之非供述證據，檢察官及被告於本院準備
    程序、審理時對於該等證據同意有證據能力，且無證據證明
    係公務員違背法定程序所取得，亦無顯有不可信之情況或不
    得作為證據之情形，依同法第158條之4反面解釋，應認均有
    證據能力，而得採為判決之基礎。
貳、實體部分：
一、上揭犯罪事實，業經被告於本院準備程序及審理時均坦承不
    誨（本院訴緝字卷第51至53、250頁），核與證人即共同被
    告賴鴻祥、吳粲翊於警詢及偵查時之證述（109年度偵字第5
    283號卷【下稱偵5283卷】第55至57、360至366頁，109年度
    少連偵字第68號卷【下稱少連偵卷】一第64至65頁，少連偵
    卷四第155頁，109年度偵字第211號卷【下稱偵211卷】第15
    1至152頁），暨證人即告訴人陳惠嬌、賴珮儀、林慧如、李
    瑞婷及周姜仁（下稱告訴人5人）於警詢時之證述相符（偵5
    283卷第120至123、135至139、158至160頁，少連偵卷一第2
    31至239、241至247頁），並有告訴人5人提出如附表一「證
    據索引」欄所示文件、附表一「人頭帳戶」欄所示帳戶交易
    明細表各1份及被告提領款項之監視錄影畫面影像擷圖45張
    可憑（偵5283卷第91至93、94至102、105至108頁，少連偵
    卷四第55至65、65至69頁），足徵被告前揭任意性自白與事
    實相符，堪以採信。至證人賴鴻祥固於本院審理時證稱：我
    領得的贓款都是交給「陳建斌」而非被告，本案幾乎都是王
    盟暉或「陳建斌」跟我們接洽的云云（本院訴緝字卷第236
    頁），證人吳粲翊則於本院審理時證稱：我不知道賴鴻祥將
    贓款交給誰，只見過被告1、2次，他是由上面的人指示，負
    責開車來載我們、要我們付車錢給他而已云云（本院訴緝字
    卷第239頁）；惟該等證述已與被告自白內容相左，且與渠
    等在警詢及偵查時屢稱被告係負責收水之人等語有間，並與
    卷存攝得被告前往收水過程之監視錄影翻拍照片不符（偵52
    83卷第71至75、76至89頁），顯見渠等於本院審理時之證述
    均屬不實而無足採信。是本案事證明確，被告犯行洵堪認定
    ，應依法論科。
二、論罪科刑：
㈠、法律適用之說明及所犯罪名：
　⒈按犯刑法第339條詐欺罪而有下列情形之一者，處1年以上7年以下有期徒刑，得併科1百萬元以下罰金：一、冒用政府機關或公務員名義犯之。二、三人以上共同犯之。三、以廣播電視、電子通訊、網際網路或其他媒體等傳播工具，對公眾散布而犯之，刑法第339條之4第1項定有明文。查參與本案詐欺犯行者，至少包含被告、賴鴻祥、吳粲翊、鄭伊真、王盟暉、「佐佐木」、「光頭」及「阿彬」等人，且被告明知系爭詐欺集團至少有3人以上，仍於共同犯意聯絡下實施分工行為，自應負相當罪責。
　⒉次按洗錢防制法第2條修正立法說明第4點，已敘明有關是否成立該條第3款洗錢行為之判斷重點「在於主觀上是否明知或可得而知所收受、持有」，即不以「明知」為限，且同法第2條規定之洗錢行為並無「明知」之要件，在解釋上自不能限於確定故意，仍應包含不確定故意。查本案被告及所屬系爭詐欺集團如附表一所示犯行係該當刑法第339條之4第1項第2款之加重詐欺取財罪，該條項為法定刑1年以上7年以下有期徒刑之罪，屬洗錢防制法第3條第1款所規定之特定犯罪，而系爭詐欺集團成員，係以如附表一「詐欺經過」欄所示方式與告訴人5人聯繫而施以詐術，令渠等陷於錯誤後，依照集團指示，將金錢匯入該集團事先取得並掌控之附表一所示人頭帳戶，則該等帳戶原可對應找出告訴人5人所匯之詐欺犯罪所得款項之金流紀錄，然系爭詐欺集團藉由被告以附表一「收水過程」欄所示方式向賴鴻祥或吳粲翊等車手領取贓款之犯行，係以該等人頭帳戶及後續轉交款項行為「漂白」而掩飾犯罪所得去向，是被告所為，自非僅係取得犯罪所得，而係兼有洗錢防制法第2條第2款之洗錢行為，應論以同法第14條第1項之一般洗錢罪。
　⒊核被告所為，係犯刑法第339條之4第1項第2款之三人以上共同詐欺取財罪、洗錢防制法第14條第1項之一般洗錢罪。
㈡、罪數關係：　　
　⒈被告所為係以一行為觸犯三人以上共同詐欺取財罪及一般洗
    錢罪，應論以想像競合犯，依刑法第55條前段之規定，從一
    重之三人以上共同詐欺取財罪處斷。
　⒉按詐欺取財罪既係為保護個人之財產法益而設，則關於行為
    人詐欺犯罪之罪數計算，原則上自應依遭受詐欺之被害人人
    數定之，就不同被害人所犯之詐欺取財行為，受侵害之財產
    監督權既歸屬各自之權利主體，且犯罪時間或空間亦有相當
    差距，應屬犯意各別，行為互殊，均應分論併罰。是被告就
    附表一所示犯行，乃係對不同被害人而為，犯意各別，行為
    互殊，應予分論併罰。
　⒊再按共同正犯之成立，祇須具有犯意之聯絡，行為之分擔，既不問犯罪動機起於何人，亦不必每一階段犯行，均經參與；共同正犯之意思聯絡，原不以數人間直接發生者為限，即有間接之聯絡者，亦包括在內；其表示之方法，不以明示通謀為必要，即相互間有默示之合致，亦無不可；共同實行犯罪行為之人，在合同意思範圍以內，各自分擔犯罪行為之一部，相互利用他人之行為，以達其犯罪之目的者，本於責任共同之原則，即應對於全部所發生結果共同負責。本案被告負責收取下層車手領得之贓款，而其他共犯則有負責取款、致電詐欺被害人、收取人頭帳戶、指示被告取款及交付贓款資訊者，是該詐欺集團成員間，彼此合作，各自擔任詐騙、聯繫、取款之工作，被告所參與者即屬整體犯罪計畫之一環，而與其餘詐欺集團之成年成員間，就本案加重詐欺取財及洗錢犯行有間接之犯意聯絡，各自分擔犯罪行為之一部，相互利用他人之行為，以達其犯罪之目的者，即應對全部所發生之結果，共同負責，應依刑法第28條規定，論以共同正犯。
㈢、爰以行為人之責任為基礎，審酌：
　⒈被告正值青壯，竟不思以正途賺取所需，為圖輕易賺取金錢
    而於系爭詐欺集團中擔任收水之角色，價值觀念有所偏差，
    不僅侵害告訴人5人之財產權，亦影響社會秩序、破壞人際
    間信賴關係，並令司法偵查機關難以追查詐欺行為人之真實
    身分以阻犯行，所為實屬不該；再衡量其犯後終於本院準備
    程序及審理時均坦承犯行，態度尚可；又其迄今未與告訴人
    5人和解或賠償渠等之損失，告訴人林慧如並請法院加重其
    刑等情，有本院公務電話紀錄1份可按（本院訴字卷一第171
    頁），亦應納入考量；兼衡被告之前案紀錄，及其於本院審
    理時自承學歷為國中，入監前為雞排店店長，經濟狀況還好
    （本院訴緝字卷第251頁）等一切情狀，量處如主文所示之
    刑，並參酌被告犯罪對法益侵害之加重效應、各罪宣告刑總
    合上限、各刑中最長期者，並考量其未來復歸社會之可能性
    ，定其應執行之刑，以資懲儆。
　⒉另被告已於本院審理時自白犯罪，而有洗錢防制法第16條第2
    項減輕其刑事由，然被告所犯一般洗錢罪因與三人以上共同
    詐欺取財罪想像競合而從一重之三人以上共同詐欺取財罪處
    斷，已如前述，此揭減輕其刑之事由業經本院於量刑時與被
    告之犯後態度一併斟酌，附此敘明。
三、沒收：
㈠、按供犯罪所用、犯罪預備之物或犯罪所生之物，屬於犯罪行
    為人者，得沒收之，前2項之沒收，於全部或一部不能沒收
    或不宜執行沒收時，追徵其價額，刑法第38條第2項前段、
    第4項有明文規定。查被告係以其所有之門號0000000000號
    手機安裝微信後，與系爭詐欺集團成員聯絡或接收指示乙情
    ，業經被告於本院準備程序時供述在卷（本院訴緝字卷第53
    頁），是該手機為供本案犯罪所用之物，雖未經扣案，仍應
    依此揭規定宣告沒收，並於全部或一部不能沒收或不宜執行
    沒收時，追徵其價額。
㈡、再按犯罪所得，屬於犯罪行為人者，沒收之；前開之沒收，
    於全部或一部不能沒收或不宜執行沒收時，追徵其價額；前
    條犯罪所得及追徵之範圍與價額，認定顯有困難時，得以估
    算認定之，第38條之追徵，亦同，刑法第38條之1第1項、第
    3項、第38條之2第1項定有明文。查被告固於警詢時供稱其
    本案獲利為新臺幣（下同）30,000元等語（偵5283卷第24頁
    ），然其於本院準備程序時供承：每次收水之報酬為當日領
    得款項之3%，再由我與其他車手共4人平分等語（本院訴緝
    字卷第53頁），爰採有利於被告之方式，即以每日提領款項
    總額3%中之4分之1估算其犯罪所得如附表二編號2所示，並
    就犯罪所得合計3,488元宣告沒收及追徵。
㈢、末按犯第14條之罪，其所移轉、變更、掩飾、隱匿、收受、
    取得、持有、使用之財物或財產上利益，沒收之，洗錢防制
    法第18條第1項前段固有明文；然被告本案收取之款項扣除
    前述犯罪所得外，已均轉交系爭詐欺集團其他成員，卷內復
    無事證足認被告於本案除前開報酬外有何其他犯罪所得，故
    本案不依此揭規定予以宣告沒收。
乙、無罪部分：
一、公訴意旨另以：附表三所示被害人經系爭詐欺集團不詳成員
    詐欺而將款項匯入對應之人頭帳戶，並為賴鴻祥或吳粲翊於
    附表三「提領時間、地點」提領對應之款項後，被告即依系
    爭詐欺集團成員指示，以對應之分工方式向賴鴻祥或吳粲翊
    收取贓款，再將之轉交予「光頭」，以掩飾、隱匿該犯罪所
    得之去向，並從中獲取該日提領金額3%之報酬等語。因認被
    告此部分犯行，亦涉犯刑法第339條之4第1項第2款之三人以
    上共同詐欺取財及洗錢防制法第14條第1項之普通洗錢罪嫌
    等語。
二、按犯罪事實應依證據認定之，無證據不得認定犯罪事實；不
    能證明被告犯罪者，應諭知無罪之判決，刑事訴訟法第154
    條第2項、第301條第1項分別定有明文。而認定不利於被告
    之事實，須依積極證據，苟積極證據不足為不利於被告事實
    之認定時，即應為有利於被告之認定，更不必有何有利之證
    據，又檢察官對於起訴之犯罪事實，應負提出證據及說服之
    實質舉證責任。倘其所提出之證據，不足為被告有罪之積極
    證明，或其指出證明之方法，無從說服法院以形成被告有罪
    之心證，基於無罪推定之原則，自應為被告無罪判決之諭知
    。
三、公訴意旨認被告涉犯前揭罪嫌，無非係以被告洪思翔於警詢
    之供述、證人賴鴻祥、吳粲翊於警詢及偵查中經具結之證述
    、證人即共同被告鄭伊真於警詢之證述、同案被告翁姿詠於
    警詢之供述、告訴人林素雲等人於警詢之指訴、告訴人林素
    雲等人之受理詐騙帳戶通報警示簡便格式表、交易明細表及
    ATM監視錄影翻拍照片、108年10月11日案發現場監視器錄影
    影像翻拍照片、臺灣桃園地方法院109年度訴字第214號刑事
    判決，為其論據。
四、訊據被告就此部分堅詞否認有何三人以上共同詐欺取財及洗
    錢犯行，辯稱：附表三編號1這筆款項不是我收的，我從來
    沒有在凌晨收過水，又附表三編號2、3的贓款應該是王盟暉
    收的，如果他有去現場，我就不會一起去等語。經查：
㈠、就附表三編號1之案件，證人賴鴻祥雖曾於偵查時證稱其向吳
    粲翊取得贓款後，即將之轉交被告（偵211卷第152至153頁
    ），惟此係針對賴鴻祥與吳粲翊搭檔之附表一編號3至5案件
    所為證述，而就賴鴻祥本人提領款項之案件，其於警詢時證
    稱：我領得附表三編號1之款項後，將贓款及提款卡都交給
    上手，我的上手有被告、王盟暉及一個叫「阿彬」的，時間
    太久我忘記交給誰了等語（少連偵卷第58頁），嗣於偵查時
    證稱：我們的模式都是我去領錢時，會有一個人跟著我去領
    錢，上游每次只會給我一張卡，領完錢後把卡片跟錢繳回去
    ，他會再給我下一張卡，密碼就在微信裡公布，我所參與各
    個案件的模式都一樣等語（偵211卷第150至152頁），觀以
    其於警偵時均未能特定該案件中負責收水之人，則該案件是
    否由被告收水乙事，已非無疑。
㈡、再就附表編號2、3之案件，證人吳粲翊於警詢時證稱：關於
    附表三編號2、3之案件，我先於108年10月7日晚上在臺北捷
    運雙連站附近，向微信群組內暱稱「灰太郎」之人領取提款
    卡，待提款後將提款卡連同款項繳回給「灰太郎」，當天晚
    上共交付2次等語（偵211卷第16至18頁），並於109年2月18
    日製作警詢筆錄時指認「灰太郎」為王盟暉，此有指認犯罪
    嫌疑人紀錄表1份可佐（少連偵卷一第165至167頁），足見
    於附表三編號2、3案件中負責向賴鴻祥及吳粲翊收水之人究
    係王盟暉抑或被告，亦有未明。
㈢、此外，起訴書所載用以證明被告有此部分犯罪事實之證據中
    ：⒈告訴人林素雲等人所為指訴、提出之匯款單據及交易明
    細表等件，至多僅得證明渠等均有遭系爭詐欺集團成員詐欺
    而匯款乙事，無從據以推認被告為該等案件中負責收水之人
    ；⒉證人鄭伊真、翁姿詠並未參與附表三之案件，所為證述
    俱與被告無涉；⒊108年10月11日案發現場監視器錄影影像翻
    拍照片及臺灣桃園地方法院109年度訴字第214號刑事判決皆
    與附表三之案件無關，車手領款時ATM監視錄影畫面翻拍照
    片亦未攝得收水過程。是本案並無事證足認被告有於附表三
    所示案件負責向提領款項之車手收水後轉交上游，公訴意旨
    以前引證據推認被告有此揭加重詐欺取財及洗錢行為，不免
    率斷。
五、綜上所述，就公訴意旨認被告於附表三之案件中所涉三人以
    上共同詐欺取財及洗錢犯行，依檢察官所提事證均不足為被
    告有罪之積極證明，本院尚無從形成其確有起訴書此部分所
    指犯行之確信，自應為被告無罪之諭知。　　
據上論斷，應依刑事訴訟法第299條第1項前段、第301條第1項，
判決如主文。
本案經檢察官程秀蘭提起公訴，檢察官謝奇孟到庭執行職務。
中　　華　　民　　國　　111 　年　　5 　　月　　13　　日
　　　　　　　　　刑事第十二庭  審判長法　官  李英豪
　　　　　　　　　　　　　　　　　　　法　官  張敏玲
　　　　　　　　　　　　　　　　　　　法　官  陳冠中
上正本證明與原本無異。 
如不服本判決應於收受送達後20日內向本院提出上訴書狀，並應
敘述具體理由；其未敘述上訴理由者，應於上訴期間屆滿後20日
內向本院補提理由書（均須按他造當事人之人數附繕本）「切勿
逕送上級法院」。告訴人或被害人如對於本判決不服者，應具備
理由請求檢察官上訴，其上訴期間之計算係以檢察官收受判決正
本之日期為準。 
                                      書記官  涂曉蓉
中　　華　　民　　國　　111 　年　　5 　　月　　13　　日
附錄本案論罪科刑法條：
中華民國刑法第339條之4
犯第 339 條詐欺罪而有下列情形之一者，處 1 年以上 7 年以
下有期徒刑，得併科 1 百萬元以下罰金：
一、冒用政府機關或公務員名義犯之。
二、三人以上共同犯之。
三、以廣播電視、電子通訊、網際網路或其他媒體等傳播工具，
    對公眾散布而犯之。
前項之未遂犯罰之。

洗錢防制法第14條
有第二條各款所列洗錢行為者，處 7 年以下有期徒刑，併科新
臺幣 5 百萬元以下罰金。
前項之未遂犯罰之。
前二項情形，不得科以超過其特定犯罪所定最重本刑之刑。

附表一：
編號 被害人 詐欺經過 匯款時間、 地點 匯款金額 提領時間、 地點 提領金額 收水過程 卷證索引 罪名及宣告刑     人頭帳戶      1 （起訴書附表編號2） 陳惠嬌 108年10月7日下午1時許，致電假扮朋友「阿英」，佯稱急需用錢 108年10月7日下午2時13分許，在臺北市○○區○○○路0段00號中國信託商業銀行民生分行臨櫃匯款 180,000元 108年10月7日下午2時54分許至58分許間，在桃園市○○區○○○路000號遠東國際商業銀行林口分行 20,005元、20,005元、20,005元、20,005元、20,005元、20,005元、20,005元、10,005元、 由賴鴻祥負責提款，鄭伊真陪同把風及監看，賴鴻祥並依系爭詐欺集團指示，於提領後將贓款交予被告 ①陳惠嬌108年10月09日反詐騙諮詢專線紀錄表（少連偵卷一第387頁） ②陳惠嬌108年10月7日匯款單（少連偵卷一第391頁） ③ATM監視錄影器翻拍照片、提款金額表及左列帳戶交易明細表各1份（少連偵卷一第383至385頁） 洪思翔犯三人以上共同詐欺取財罪，處有期徒刑壹年陸月。     臺灣銀行北投分行帳號000000000000號帳戶（戶名：孫鵬凱） 108年10月8日凌晨0時25分許至26許間，在臺北市○○區○○街0段000號全家超商貴陽門市 20,005元、9,005元    2 （起訴書附表編號3） 賴珮儀 於108年10月07日晚間7時30分許，致電佯稱「Anden Hud」工作人員操作疏失誤下訂單須取消 108年10月7日晚間8時40分許，在彰化縣○○市○○里○○路000號彰化銀行員林分行ATM轉帳、 同日晚間8時53分許，在彰化縣○○市○○街00號臺灣中小企業銀行ATM轉帳 29,985元（不含手續費15元）、 29,985元（不含手續費15元） 108年10月07日晚間8時54分許至58分許，在桃園市○○區○○○路00號全家超商龜山文欣門市 20,005元、 13,005元、 20,005元、 7,005元 由賴鴻祥與吳粲翊一同領款，賴鴻祥並將領得吳粲翊領得之款項依系爭詐欺集團指示交予被告 ①賴珮儀108年10月7日反詐騙諮詢專線紀錄表（少連偵卷一第397頁） ②ATM監視錄影器翻拍照片、提款金額表及交易明細表各1份（少連偵卷一第393至395頁） ③賴珮儀提供匯款單據3紙（少連偵卷一第399頁） 洪思翔犯三人以上共同詐欺取財罪，處有期徒刑壹年貳月。     台中商業銀行帳號000-000000000000號帳戶（戶名：蘇達達）      3 （起訴書附表編號6） 林慧如 於108年10月11日晚間6時4分許，致電佯稱「Anden Hud」網路購物作業疏失誤下訂單須取消 108年10月11日晚間8時36分許以ATM轉帳  49,985元、15,991元 108年10月11日晚間9時1分至4分許，在臺北市○○區○○路0段00號台北富邦銀行興隆分行 20,005元、20,005元、20,005元、6,005元 由吳粲翊負責領款，賴鴻祥陪同在旁，賴鴻祥並將領得吳粲翊領得之款項依系爭詐欺集團指示交予被告 ①林慧如108年10月12日受理詐騙帳戶通報警示簡便格式表（偵5283卷第126至130頁） ②林慧如108年10月11日反詐騙諮詢專線紀錄表（偵5283卷第124頁） ③交易明細擷圖4張（偵5283卷第133至134頁） ④車手提款畫面翻拍照片6張（偵5283卷第91至93頁） 洪思翔犯三人以上共同詐欺取財罪，處有期徒刑壹年貳月。     臺灣銀行000000000000號帳戶（戶名：江建男）      4 （起訴書附表編號7） 李瑞婷 於108年10月11日晚間7時45分許，致電佯稱「CHOYeR商店」網路購物作業疏失誤下訂單須解除購物方案 108年10月11日晚間9時30至42分許以ATM轉帳 台新銀行帳號00000000000000號帳戶（戶名：李明駿） 108年10月11日晚間9時38至39分許，在臺北市○○區○○路0段00號安泰商業銀行興隆分行 20,000元、10,000元 由吳粲翊負責領款，賴鴻祥陪同在旁，賴鴻祥並將領得吳粲翊領得之款項依系爭詐欺集團指示交予被告 ①李瑞婷108年10月12日受理詐騙帳戶通報警示簡便格式表（偵5283卷第141至145頁） ②李瑞婷108年10月12日內政部警政署反詐騙諮詢專線紀錄表（偵5283卷第147頁） ③李瑞婷匯款紀錄4紙（偵5283卷第151頁） ④車手於統一超商康喜門市提款照片10張（偵5283卷第94至96頁、100至102頁） ⑤車手提款畫面翻拍照片9張（偵5283卷第97至100頁） 洪思翔犯三人以上共同詐欺取財罪，處有期徒刑壹年貳月。      108年10月11日晚間21時42至43分許，在臺北市○○區○○路0段00號統一超商康喜店 20,000元、10,000元     5 （起訴書附表編號8） 周姜仁 於108年10月11日晚間9時36分許，致電佯稱網路購物作業疏失誤下訂單須取消 108年10月11日晚間10時9至11分許，使用手機網路銀行轉帳  49,987元、49,985元 108年10月11日晚間10時17分許，在臺北市○○區○○路0段000號中國信託商業銀行文山分行 100,000元 由吳粲翊負責領款，賴鴻祥陪同在旁，賴鴻祥並將領得吳粲翊領得之款項依系爭詐欺集團指示交予被告 ①周姜仁108年10月12日反詐騙諮詢專線紀錄表（偵5283卷第161頁） ②周姜仁受理詐騙帳戶通報警示簡便格式表（偵5283卷第170頁） ③周姜仁108年10月11日匯款交易明細2張（偵5283卷第171至172頁） ④車手提款畫面翻拍照片6張（偵5283卷第105至108頁） 洪思翔犯三人以上共同詐欺取財罪，處有期徒刑壹年肆月。     中國信託商業銀行帳號000000000000號帳戶（戶名：吳珈誼）      備註 日期：民國；幣值：新臺幣         

附表二：
編號 品項 備註 1 手機1支 （門號0000000000，含SIM卡1張） － 2 犯罪所得3,488元 計算式： ①108年10月7日提領共239,070元，獲得犯罪所得約1,793元 ②108年10月11日提領共226,020元，獲得犯罪所得約1,695元 ③1,793+1,695=3,488元 備註 日期：民國；幣值：新臺幣  

附表三：
編號 被害人 詐欺經過 匯款時間、 地點 匯款金額 提領時間、 地點 提領金額 分工方式     人頭帳戶    1 （起訴書附表編號1） 林素雲 108年9月29日上午11時許，致電假扮朋友「小賴」佯稱急需用錢 108年10月01日下午1時40分許，在宜蘭市○○路0段00號宜蘭信用合作社臨櫃匯款 150,000元 108年10月1日下午2時22分許至23分許，在新北市○○區○○路0段00號陽信商業銀行重新分行 30,000元、30,000元 由賴鴻祥負責領款，並將領得款項轉交被告，再由被告交給「光頭」     陽信商業銀行前鎮分行帳號000-000000000000號帳戶（戶名：吳政陽） 108年10月1日下午2時34分許至35分許，在新北市○○區○○路00巷0弄00號全家超商三重新運門市 20,005元、20,005元、20,005元       108年10月2日凌晨0時0分許至1分許，在臺北市萬華區廣州街148號統一超商龍廣門市 20,005元、10,005元  2 （起訴書附表編號4） 甲○○ 於108年10月7日晚間8時35分許，致電佯稱「力大圖書店」拍賣網站購物設定失誤需操作自動櫃員機解除設定 108年10月7日晚間9時31分許，在高 雄市○○區○○路00號統一超商、 同日晚間9時40分許，在高雄市○○區○○路000號元大商業銀行、 同日晚間10時2分許在高雄市○○區○○路00號全家超商以ATM轉帳 29,989元、29,989元、11,985元 108年10月7日下午10時31分許至32分許，在臺北市○○區○○○路0段00號郵局 60,000元、 60,000元 經由賴鴻祥交給被告；或由吳粲翊逕行交給被告，再由被告交給「光頭」      中華郵政帳號00000000000000號帳戶（戶名：蘇達達） 108年10月7日晚間10時35分許，在臺北市○○區○○○路0段000○0號中國信託商業銀行 19,005元  3 （起訴書附表編號5） 壬○○ 108年10月7日晚間9時38分許，致電佯稱「衣芙拍賣」網路購物設定失誤需解除設定、取消交易 108年10月7日晚間10時49分許及同日晚間11時2分許，均在新竹縣○○鎮○○街0號以ATM轉帳 29,987元（不含手續費15元）、 29,985元（不含手續費15元） 108年10月7日晚間11時18分許，在臺北市○○區○○○路0段00○0號合作金庫商業銀行 30,000元、30,000元 經由賴鴻祥交給被告；或由吳粲翊逕行交給被告，再由被告交給「光頭」      合作金庫商業銀行帳號0000000000000號帳戶（戶名：楊文太）    備註 日期：民國；幣值：新臺幣